臺灣板橋地方法院刑事判決　　　　　　　99年度易字第3283號
公　訴　人　臺灣板橋地方法院檢察署檢察官
被　　　告　詹進男
上列被告因違反家庭暴力防制法案件，經檢察官提起公訴（九十
九年度偵字第二五四二二號），於本院準備程序進行中，被告就
被訴之事實為有罪陳述，經告知被告簡式審判程序之旨，並聽取
當事人之意見後，行簡式審判程序判決如下：
    主  文
詹進男違反法院依家庭暴力防治法第十四條第一項所為之禁止實
施家庭暴力之通常保護令裁定，處拘役伍拾日，如易科罰金，以
新臺幣壹仟元折算壹日，緩刑貳年，緩刑期內付保護管束。
    事  實
一、詹進男與包曉君為夫妻，彼此具有家庭暴力防治法第三條第
    一款之家庭成員關係。詹進男曾因對包曉君實施家庭暴力行
    為，經本院於民國九十九年一月二十八日核發九十八年度（
    起訴書誤載為九十九年度）家護字第一六六五號民事通常保
    護令，命詹進男不得對包曉君實施身體或精神上不法侵害之
    行為、不得為騷擾之聯絡行為、應遠離包曉君之工作場所至
    少一百公尺，有效期間為一年。詎詹進男明知該裁定之內容
    ，竟於該保護令有效期間內之九十九年九月十三日晚間九時
    許，在臺北縣鶯歌鎮（現改制為新北市鶯歌區○○○路二七
    七之一號之住處內，因懷疑包曉君偷取其錢財而與包曉君發
    生口角爭執，進而心生不滿，基於違反保護令及傷害人身體
    之犯意，以手掌摑包曉君耳光，並徒手推包曉君頭部撞擊牆
    壁，致包曉君因此受有前額頭皮血腫二ｘ二公分之傷害，而
    違反法院所為上開禁止實施家庭暴力之通常保護令裁定。
二、案經被害人包曉君訴由新北市政府警察局（改制前為臺北縣
    政府警察局）三峽分局報請臺灣板橋地方法院檢察署檢察官
    偵查起訴，詹進男於本院準備期日中就被訴事實為有罪陳述
    ，經合議庭裁定由受命法官獨任行簡式審判程序。
    理  由
一、按除被告所犯為死刑、無期徒刑、最輕本刑為三年以上有期
    徒刑之罪或高等法院管轄第一審案件者外，於第一次審判期
    日前之準備程序進行中，被告先就被訴事實為有罪之陳述時
    ，審判長得告知被告簡式審判程序之旨，並聽取當事人、代
    理人、辯護人及輔佐人之意見後，裁定進行簡式審判程序，
    刑事訴訟法第二百七十三條之一第一項定有明文。經核本件
    被告所犯係死刑、無期徒刑、最輕本刑為三年以上有期徒刑
    以外之罪，其於準備程序中就被訴事實為有罪之陳述，經法
    官告知簡式審判程序之旨，並聽取公訴人及被告之意見後，
    本院合議庭認宜進行簡式審判程序，爰依上揭規定由本院行
    簡式審判程序，合先敘明。
二、訊據被告詹進男對上揭犯罪事實，於本院審理中坦承不諱，
    核與告訴人包曉君於警詢時及偵查中證述之情節相符，並有
    財團法人恩主公醫院受理家庭暴力事件驗傷診斷書一紙在卷
    可稽，並經本院調取本院九十八年度家護字第一六六五號聲
    請保護令事件卷證資料核閱無誤，足徵被告任意性之自白與
    事實相符。本案事證明確，被告犯行堪以認定，應依法論科
    。
三、按家庭暴力防治法所稱家庭暴力者，謂家庭成員間實施身體
    或精神上不法侵害之行為，家庭暴力防治法第二條第一項定
    有明文。查告訴人包曉君為被告之配偶，有戶籍謄本一紙附
    於聲請保護令卷內可佐，足認其二人間具有具有家庭暴力防
    治法第三條第一款所定之家庭成員關係。再被告前開傷害告
    訴人包曉君之行為，顯係對告訴人包曉君施以家庭暴力。故
    被告違反法院依家庭暴力防治法第十四條第一項所為禁止實
    施家庭暴力之裁定，傷害告訴人包曉君，核其所為，係犯家
    庭暴力防制法第六十一條第一款之違反保護令罪，及刑法第
    二百七十七條第一項之普通傷害罪。被告以一行為同時觸犯
    上開二罪名，為想像競合犯，應依刑法第五十五條之規定從
    一重論以家庭暴力防治法第六十一條第一款之違反保護令罪
    。爰審酌被告不以理性溝通夫妻間爭執，僅因細故即對告訴
    人暴力相向，致告訴人受傷，所為實有不該，惟其犯罪後坦
    承犯行，態度尚稱良好，告訴人所受傷勢輕微，並斟酌其犯
    罪之動機、目的、手段、品行、智識程度，目前雙方業已分
    居等一切情狀，量處如主文所示之刑，並諭知易科罰金之折
    算標準，以資懲儆。末查，被告前未曾因犯罪受有期徒刑以
    上刑之宣告，此有臺灣高等法院被告前案紀錄表在卷可稽。
    其因一時失慮偶罹刑典，事後已坦承犯行，深具悔意，且其
    由姊陪同到庭應訊，對其姐之勸諭亦能接受，顯見其家庭功
    能尚未完全喪失，應能透過教育改正其偏差行為，學習情緒
    控制，而被告現與告訴人分居中，盼能理性解決雙方之爭執
    ，本院認被告經此偵審程序，應知所警惕而無再犯之虞，對
    其所宣告之刑以暫不執行為當，併宣告緩刑二年，以啟自新
    。又被告係因違反保護令罪受緩刑之宣告，應依家庭暴力防
    治法第三十八條第一項規定，令在緩刑期內付保護管束。
據上論斷，應依刑事訴訟法第二百七十三條之一第一項、第二百
九十九條第一項，家庭暴力防治法第六十一條第一款、第三十八
條第一項，刑法第十一條前段、第二百七十七條第一項、第五十
五條、第四十一條第一項前段、第七十四條第一項第一款，刑法
施行法第一條之一第一項、第二項前段，判決如主文。
本案經檢察官李超偉到庭執行職務。
中    華    民    國   100    年    3     月    10    日
                        刑事第一庭  法  官  鄭水銓
以上正本證明與原本無異。
如不服本判決應於收受判決後十日內向本院提出上訴書狀，並應
敘述具體理由。其未敘述上訴理由者，應於上訴期間屆滿後二十
日內向本院補提理由書（均須按他造當事人之人數附繕本）「切
勿逕送上級法院」。
                                    書記官  洪紹甄
中    華    民    國   100    年    3     月    10    日
附論本案論罪科刑法條全文：
刑法第二百七十七條
傷害人之身體或健康者，處三年以下有期徒刑、拘役或一千元以
下罰金。
犯前項之罪因而致人於死者，處無期徒刑或七年以上有期徒刑；
致重傷者，處三年以上十年以下有期徒刑。
家庭暴力防治法第六十一條
違反法院依第十四條第一項、第十六條第三項所為之下列裁定者
，為本法所稱違反保護令罪，處三年以下有期徒刑、拘役或科或
併科新臺幣十萬元以下罰金：
一、禁止實施家庭暴力。
二、禁止騷擾、接觸、跟蹤、通話、通信或其他非必要之聯絡行
    為。
三、遷出住居所。
四、遠離住居所、工作場所、學校或其他特定場所。
五、完成加害人處遇計畫。